# 请教陈版，关于投资性房地产的问题

提问人：xiaozhen198688 时间：2017-04-06 17:17:56
陈版您好！
想请问您下面这种处理是否可以：
购入土地使用权的时候就决定将建成之后的建筑物对外出租，从购入的时候就将土地使用权作为投资性房地产核算，在建造期间不摊销，建成之后的摊销计入其他业务成本。请问这样处理可以吗？
非常感谢！

回答人：chenyiwei
不可以。 如果将来的投资性房地产将采用成本模式后续计量，则土地使用权按其账面价值转入“投资性房地产——土地使用权”，在建设期间仍应摊销，但摊销金额计入“投资性房地产——房屋建筑物”的建造成本或者直接费用化。不可以在建设期间不摊销，建成后一次补摊。